# 政府招商引资先免租后购买会计处理

提问人：林中一个我 时间：2020-07-09 09:33:07
政府为招商引资与A公司签订一个协议，由政府平台公司投资修建厂房，前 5 年以免租的形式免费提供A公司使用，第 6 年由公司按照公允价值（参考同园区厂房出售租赁价格以及评估价格）进行购买，请问陈老师，在新租赁准则下应该如何处理入账；旧租赁准则应该如何入账？

回答人：chenyiwei
在原租赁准则下，由于租赁期满时所有权将转移，所以属于融资租赁；新准则下则应确认使用权资产和租赁负债。
个人理解，新老准则下，对本案例的处理原则差异不大。在取得厂房使用权时，应以政府或其委托的建造单位的实际建造成本作为对融资租入固定资产（或者使用权资产）的初始计量金额。在前五年内，虽然免租，但仍需计提折旧，以及按实际利率法确认租赁负债相关的利息支出。到确定收购价格后，实际支付的收购价款与届时长期应付款（或租赁负债）账面价值之间的差额属于金融负债终止确认损益，应计入投资收益。